臺灣臺中地方法院刑事裁定
111年度聲更一字第10號
聲  請  人  臺灣臺中地方檢察署檢察官
受  刑  人  張永豪



上列聲請人因受刑人數罪併罰有二裁判以上，聲請定其應執行之
刑（111年度執聲字第897號），前經本院於民國111年4月25日以
111年度聲字第1264號裁定後，聲請人不服提起抗告，經臺灣高
等法院臺中分院於民國111年5月30日以111年度抗字第500號裁定
撤銷發回，本院更為裁定如下：
    主  文
張永豪所犯如附表所示之罪刑，應執行有期徒刑壹年貳月，如易
科罰金，以新臺幣壹仟元折算壹日。
    理  由
一、聲請意旨略以：受刑人張永豪因竊盜等案件，先後經判決確
    定如附表，符合數罪併罰之要件，應依刑法第53條及第51條
    第5款之規定，定其應執行之刑，爰依刑事訴訟法第477條第
    1項規定聲請裁定，併請依照刑法第41條第1項、第8項，諭
    知易科罰金之折算標準等語。
二、按裁判確定前犯數罪者，併合處罰之；數罪併罰，有二裁判
    以上者，依刑法第51條之規定，定其應執行之刑，刑法第50
    條第1項前段、第53條分別定有明文。又依刑法第51條第5款
    規定，數罪併罰，分別宣告多數有期徒刑者，於各刑中之最
    長期以上，各刑合併之刑期以下，定其刑期，但不得逾30年
    。另按犯最重本刑為5年以下有期徒刑以下之刑之罪，而受6
    月以下有期徒刑或拘役之宣告者，得以新臺幣1千元、2千元
    或3千元折算一日，易科罰金；第1項之規定，於數罪併罰之
    數罪均得易科罰金，其應執行之刑逾6月者，亦適用之，刑
    法第41條第1項前段、第8項亦有明文。復按刑事訴訟法第37
    0條第2項、第3項，已針對第二審上訴案件數罪之定應執行
    刑，明定有不利益變更禁止原則之適用；而分屬不同案件之
    數罪併罰，倘裁判宣告數罪之刑，部分曾經定應執行刑，再
    與其他宣告刑合併定其應執行之刑時，亦應同受此原則之拘
    束。故定應執行之刑，其裁量所定之刑期，倘較重於前開各
    罪曾定應執行刑與後裁判宣告刑之總和，即違反上開原則而
    有判決不適用法則之違背法令（最高法院104年度台非字第1
    27號、108年度台非字第27號判決意旨參照）。
三、經查，受刑人因犯如附表所示之竊盜等案件，先後經本院判
    處如附表所示之罪刑，並分別確定在案，此有如附表所示之
    判決及臺灣高等法院被告前案紀錄表在卷可憑。茲聲請人以
    本院為犯罪事實最後判決之法院，依刑事訴訟法第477條第1
    項規定，聲請就受刑人所犯如附表所示之罪刑，定其應執行
    之刑及諭知易科罰金之折算標準，本院審核認聲請為正當，
    又受刑人所犯如附表編號1至4號所示之罪（共五罪），業經
    本院以111年度聲字第183號裁定應執行有期徒刑1年確定，
    是依上開最高法院裁判意旨，本院基於不利益變更禁止原則
    ，於定本件應執行刑時，自不得逾有期徒刑1年3月之範圍，
    是本院衡酌受刑人所犯如附表所示各罪侵害法益之異同、對
    侵害法益之加重效益及時間、空間之密接程度，而為整體評
    價後，認本件合併定其應執行刑如主文所示，應屬適當。另
    本院考量受刑人所犯如附表所示之罪刑，其各刑中之最長刑
    期（有期徒刑4月）與本件裁量所定刑期之上限（有期徒刑1
    年3月，詳前述）差距為有期徒刑11月，且附表編號1至4號
    所示之罪（共五罪）部分曾經定應執行有期徒刑1年確定，
    暨本院經整體評價後，並非以最重之刑期（有期徒刑1年3月
    ）定本件應執行刑，業使受刑人獲有減少刑期之利益等情，
    乃認本件顯無耗費有限司法行政資源而於裁定前以傳喚、提
    解受刑人到庭或寄送意見表等方式賦予受刑人陳述意見機會
    之必要。　　　
四、依刑事訴訟法第477條第1項，刑法第53條、第51條第5款、
    第41條第1項前段、第8項，裁定如主文。
中　　華　　民　　國　　111 　年　　6 　　月　　27　　日
                  刑事第三庭  法　官　蔡宗儒
以上正本證明與原本無異。
如不服本裁定，應於收受送達後5日內向本院提出抗告狀。（應
附繕本）
　　　　　　　　　　　　　    書記官  梁文婷
中　　華　　民　　國　　111 　年　　6 　　月　　27　　日
附表：受刑人張永豪定應執行之刑案件一覽表　　　
編號  1 2 3 罪名  竊盜罪 竊盜罪 竊盜罪 宣告刑  有期徒刑4月 有期徒刑3月 有期徒刑3月 犯罪日期  110年10月9日 110年9月29日 110年9月3日 偵查（自訴）機關 年度及案號  臺灣臺中地方檢察署110年度偵字第32302號 臺灣臺中地方檢察署110年度速偵字第3764號 臺灣臺中地方檢察署110年度速偵字第3449號  最後 事實審 法院 臺灣臺中地方法院 臺灣臺中地方法院 臺灣臺中地方法院  案號 110年度簡字第1135號 110年度豐簡字第553號 110年度豐簡字第505號  判決日期 110年10月26日 110年10月29日 110年10月13日  確定 判決 法院 臺灣臺中地方法院 臺灣臺中地方法院 臺灣臺中地方法院  案號 110年度簡字第1135號 110年度豐簡字第553號 110年度豐簡字第505號  判決 確定日期 110年11月16日 110年11月30日 110年11月30日 是否為得易科罰金 、易服社會勞動之案件  均是 均是 均是 備註  臺灣臺中地方檢察署110年度執字第13401號。  臺灣臺中地方檢察署110年度執字第14131號。  臺灣臺中地方檢察署111年度執字第116號。   編號1至4號部分，前經本院以111年度聲字第183號裁定應執行有期徒刑1年確定。   

編號  4 5 罪名  竊盜罪（共二罪） 竊盜罪 宣告刑  ①有期徒刑3月 ②有期徒刑2月 有期徒刑3月 犯罪日期  ①109年12月2日 ②110年9月20日　 110年9月29日 偵查（自訴）機關 年度及案號  臺灣臺中地方檢察署110年度偵字第2541、30105號 臺灣臺中地方檢察署110年度偵字第37822號  最後 事實審 法院 臺灣臺中地方法院 臺灣臺中地方法院  案號 110年度易字第688、2015號 111年度豐簡字第68號  判決日期 110年11月16日 111年2月14日  確定 判決 法院 臺灣臺中地方法院 臺灣臺中地方法院  案號 110年度易字第688、2015號 111年度豐簡字第68號  判決 確定日期 110年12月14日 111年3月16日 是否為得易科罰金 、易服社會勞動之案件  均是 均是 備註  臺灣臺中地方檢察署111年度執字第199號。  臺灣臺中地方檢察署111年度執字第4094號。    編號1至4號部分，前經本院以111年度聲字第183號裁定應執行有期徒刑1年確定。